臺灣臺南地方法院刑事判決
109年度交易字第1152號
公  訴  人  臺灣臺南地方檢察署檢察官
被      告  朱榮典



上列被告因公共危險案件，經檢察官提起公訴（109年度偵字第2
0044號），被告於準備程序中就被訴事實為有罪之陳述，經告知
簡式審判程序之旨，並聽取被告與公訴人意見後，本院裁定以簡
式審判程序進行審理，判決如下：
    主  文
朱榮典駕駛動力交通工具而吐氣所含酒精濃度達每公升零點二五
毫克以上，累犯，處有期徒刑捌月。
    犯罪事實及理由
一、本件犯罪事實及證據，除證據並所犯法條欄一第3列「財團
    法人台灣電子檢驗中心」應更正為「財團法人台灣商品檢測
    驗證中心」，及證據增列「被告朱榮典於本院準備程序及審
    理時之自白」外，其餘均引用檢察官起訴書（如附件）之記
    載。
二、論罪科刑：
㈠、核被告朱榮典所為，係犯刑法第185 條之3 第1 項第1 款之
    駕駛動力交通工具而吐氣所含酒精濃度達每公升0.25毫克以
    上之罪。
㈡、被告前因不能安全駕駛之公共危險案件，經本院以107年度交
    簡字第1550號判決判處有期徒刑6月，併科罰金新臺幣（下
    同）9萬元確定，其所受有期徒刑甫於民國108年4月16日執
    行完畢，有臺灣高等法院被告前案紀錄表在卷足參（本院卷
    第17頁），其於上述有期徒刑執行完畢後5年內故意再犯本
    件有期徒刑以上之罪，為累犯。本院審酌被告上述前案與本
    案間，犯罪情節、手段、侵害之法益及所犯罪質均大致相同
    等情，經本院裁量後認為依累犯規定加重其刑，並未使被告
    所受刑罰超過其所應負擔之罪責，參照司法院釋字第775號
    解釋意旨，爰依刑法第47條第1項規定加重其刑。
㈢、本院審酌被告飲酒後吐氣所含酒精濃度已達每公升0.25毫克
    以上，且業因酒駕遭註銷駕照，仍騎乘普通重型機車上路，
    嗣經警攔查測得其吐氣所含酒精濃度數值達每公升0.57毫克
    ，已逾法定數值，被告前已有4次因不能安全駕駛之公共危
    險案件經本院判刑確定並執行完畢，另有1次經檢察官為緩
    起訴處分確定（嗣經撤銷緩起訴），此有被告前案紀錄表在
    卷可參（構成累犯之前案紀錄於此不再重複評價），本案已
    屬第6犯，顯然被告未因前案判刑、執行有所警惕、悛悔，
    其明知飲酒後不得駕駛車輛，以及酒醉駕車對他人生命、身
    體或財產法益所造成之危險，仍再度為本件犯行，除漠視自
    身安危，更罔顧法律規範與公眾道路通行之安全，對公眾交
    通往來顯已造成潛在之高度危險，所為實不足取；再考量被
    告犯後於警詢、偵查及本院時均坦承犯行，犯後態度尚可；
    兼衡被告自陳學歷為國中畢業之智識程度，離婚，雙親俱逝
    ，其獨自租屋在外，擔任板模粗工，日薪約1100元之家庭生
    活狀況等一切情狀，量處如主文所示之刑，以示懲儆。
三、依刑事訴訟法第273條之1第1項、第299條第1項前段、第310
　　條之2、第454條第2 項（依判決精簡原則，僅記載程序法條
    ），判決如主文。
本案經檢察官董詠勝提起公訴，檢察官鄭聆苓到庭執行職務。
中　　華　　民　　國　　109 　年　　12　　月　　31　　日
                  刑事第十三庭　法　官  陳嘉臨
以上正本證明與原本無異。
                                書記官　薛雅云
中　　華　　民　　國　　109 　年　　12　　月　　31　　日
附錄法條:
中華民國刑法第185條之3第1項
駕駛動力交通工具而有下列情形之一者，處2年以下有期徒刑，
得併科20萬元以下罰金：
一、吐氣所含酒精濃度達每公升零點二五毫克或血液中酒精濃度
    達百分之零點零五以上。
附件:
臺灣臺南地方檢察署檢察官起訴書
                                    109年度偵字第20044號
　　被　　　告　朱榮典　男　54歲（民國00年0月0日生）
　　　　　　　　　　　　住○○市○○區○○○街00巷00號4
　　　　　　　　　　　　　樓之2
　　　　　　　　　　　　居臺南市○○區○○路000巷00弄00
　　　　　　　　　　　　　號2樓
　　　　　　　　　　　　國民身分證統一編號：Z000000000號
上列被告因公共危險案件，已經偵查終結，認應該提起公訴，茲
將犯罪事實及證據並所犯法條分敘如下：
　　　　犯罪事實
一、朱榮典前於民國107年間因公共危險案件，經臺灣臺南地方
    法院以107年度交簡字第1550號刑事判決判處有期徒刑6月併
    科罰金新臺幣9萬元確定，並於108年7月15日執行完畢。其
    竟仍不知悔改，自109年10月25日6時30分起至6時40分許止
    ，在其位於臺南市○○區○○路000巷00弄00號2樓居所內飲用啤
    酒1罐後，仍騎乘車牌號碼000-000號普通重型機車上路。嗣
    於同日10時56分許，行經臺南市北區東豐路與東興路2段路
    口時，為警攔查，測得其吐氣之酒精濃度為每公升0.57毫克
    而查獲。
二、案經臺南市政府警察局第五分局移送偵辦。
　　　　證據並所犯法條
一、前揭犯罪事實，業據被告朱榮典於警詢時及偵查中均坦承不
    諱，且有臺南市政府警察局第五分局當事人酒精測定紀錄表
    、財團法人台灣電子檢驗中心呼氣酒精測試器檢定合格證書
    及臺南市政府警察局舉發違反道路交通管理事件通知單各1
    紙在卷可資佐證，被告罪嫌堪予認定。
二、核被告所為，係犯刑法第185條之3第1項第1款之公共危險罪
    嫌。又被告有如事實欄所示之刑案紀錄，甫於108年7月15日
    執行完畢，亦有本署刑案資料查註紀錄表1份在卷可參，其
    於5年內故意再犯本件有期徒刑以上之罪，為累犯，請依同
    法第47條第1項規定加重其刑。
三、依刑事訴訟法第251條第1項提起公訴。
　  此　致
臺灣臺南地方法院
中　　華　　民　　國　 109　　年　　11　　月　　30　　日
　　　　　　　　　　　　　　　檢察官   董 詠 勝
本件證明與原本無異　　　　　　　　　　　　　　　　　　　
中　　華　　民　　國　 109　　年　　12　　月　　2 　　日
                              書記官   何 佩 樺
附錄本案所犯法條全文
中華民國刑法第185條之3
駕駛動力交通工具而有下列情形之一者，處 2 年以下有期徒刑
，得併科 20 萬元以下罰金：
一、吐氣所含酒精濃度達每公升零點二五毫克或血液中酒精濃度
    達百分之零點零五以上。
二、有前款以外之其他情事足認服用酒類或其他相類之物，致不
    能安全駕駛。
三、服用毒品、麻醉藥品或其他相類之物，致不能安全駕駛。
因而致人於死者，處 3 年以上 10 年以下有期徒刑；致重傷者
，處 1 年以上 7 年以下有期徒刑。
曾犯本條或陸海空軍刑法第 54 條之罪，經有罪判決確定或經緩
起訴處分確定，於五年內再犯第 1 項之罪因而致人於死者，處
無期徒刑或 5 年以上有期徒刑；致重傷者，處 3 年以上 10 年
以下有期徒刑。